【裁判字號】    97,交聲,660
【裁判日期】    970430
【裁判案由】    違反道路交通管理處罰條例聲明異議
【裁判全文】
臺灣桃園地方法院交通事件裁定     97年度交聲字第660號
原處分機關  交通部公路總局新竹區監理所中壢監理站
異議人      甲○○
上列受處分人因違反道路交通管理處罰條例案件，對於交通部公
路總局新竹區監理所中壢監理站民國97年3 月26日所為之處分（
原處分案號：壢監裁字第裁53-IA0000000號），聲明異議，本院
裁定如下：
    主  文
異議駁回。
    理  由
一、異議意旨略以：採證之科學儀器應使用固定式，並定期於網
    路公布設置地點，另取締超速時，一般道路至少於100 公尺
    前，高速公路、快速道路至少於300 公尺前，應樹立明顯標
    示告知駕駛人。本件該路段設有限速60公里標示，但並無樹
    立明顯標示告知駕駛人「前有取締超速照相」，因此本案屬
    非合法取締，爰此向本院提出異議等語。
二、經查：受處分人視傲科技有限公司（代表人：甲○○）所有
    2N－1706號自小客車於97年2 月22日11時03分行經臺17線20
    .5 公 里處（伸港鄉）「限速60公里，經測速時速72公里，
    超速12公里。未滿20公里（經雷達、雷射測速儀採證）」而
    經警檢具採證照片逕行舉發一節，有彰化縣政府警察局舉發
    違反道路交通管理事件通知單、交通部公路總局新竹區監理
    所中壢監理站違反道路交通管理事件壢監裁字第裁53-IA000
    0000號裁決書及彰化縣政府警察局97年3 月10日彰警交字第
    0970013230號函各一紙在卷可憑（詳本院卷第9 頁、第5 頁
    、第4 頁），而依彰化縣政府警察局97年3 月10日彰警交字
    第0970013230號函敘明：「…二、經查該取締地點為臺17線
    20.5公里處，係本縣轄區○○○路段，列為重點取締路段，
    並公布於彰化縣警察局網站，全民均可上網查看。三、…臺
    17線北上21.2公里及南下19.2公里處，均設有限速60公里標
    誌，並分別於臺17線北上20.7公里及南下20.1公里處，亦均
    設有固定式前有測速照相及限速60公里告示牌」等語（見本
    院卷第4 頁），故異議人「限速60公里，經測速時速72公里
    ，超速12公里。未滿20公里（經雷達、雷射測速儀採證）」
    等情，應堪認定，足證異議人辯稱：本件該路段設有限速60
    公里標示，但並無樹立明顯標示告知駕駛人「前有取締超速
    照相」，因此本案屬非合法取締等情，尚難遽採。
三、按「汽車駕駛人，行車速度，超過規定之最高時速，或低於
    規定之最低時速，除有第43條第1 項第2 款情形外，處新臺
    幣1 千2 百元以上2 千4 百元以下罰鍰。」，道路交通管理
    處罰條例第40條定有明文。異議人於行經上開路段「限速60
    公里，經測速時速72公里，超速12公里。未滿20公里（經雷
    達、雷射測速儀採證）」，原處分機關據以處罰罰鍰新台幣
    1600元，依法並無不合，異議人聲明異議，並無理由，應駁
    回其異議。
四、據上論斷，應依道路交通案件處理辦法第19條，裁定如主文
    。
中    華    民    國    97    年    4    月    30    日
                  交通法庭      法  官  宣玉華
上正本證明與原本無異。
如不服本裁定，應於裁定送達後5日內向本院提出抗告狀。
                                書記官  楊郁馨
中    華    民    國    97    年    4    月    30    日


司法院資訊處製作；財團法人民間司法改革基金會備份。
